# 现金支付与权益支付的差别问题

提问人：wufaxian 时间：2017-09-08 18:04:49
刚看了一个网页对现金支付与权益支付的差别做如下说明： （ 1 ）授予日 除了立即可行权的股份支付外，企业在授予日不做会计处理。 （ 2 ）等待期内每个资产负债表日 企业应当在等待期内的每个资产负债表日，将取得职工或其他方提供的服务计入成本费用，以权益结算的股份支付确认所有者权益（计入资本公积——其他资本公积），而以现金结算的股份支付是确认负债（计入应付职工薪酬）： 以权益结算的股份支付： 借：管理费用 贷：资本公积-其他资本公积 以现金结算的股份支付： 借：管理费用 贷：应付职工薪酬 （ 3 ）行权时： 以权益结算的股份支付： 借：银行存款 资本公积——其他资本公积 贷：股本 资本公积——股本溢价 以现金结算的股份支付： 借：应付职工薪酬 贷：银行存款 （ 4 ）可行权日之后 1.对于以权益结算的股份支付，在可行权日之后不再对已确认的成本费用和所有者权益总额进行调整。 2.对于现金结算的股份支付，企业在可行权日之后不再确认成本费用，负债（应付职工薪酬）公允价值的变动应当计入当期损益（公允价值变动损益）。 借：公允价值变动损益 贷：应付职工薪酬
------------为什么现金支付在行权日之后负债公允价值会发生变动呢？而权益支付则没有这个问题呢？

回答人：chenyiwei
金融负债的分类有两种：以公允价值计量且其变动计入当期损益；其他金融负债。这类现金结算相关的对价属于前者，所以在等待期结束日到实际结算日之间仍需确认其公允价值变动。

提问人：wufaxian 时间：2017-09-09 15:57:06
谢谢chenyiwei老师的指教。 我看到一个有关现金结算和权益结算区别的介绍网页。里面举例说。行权价 100 元。行权当日股票价格200 元。 现金结算计算方法：每张期权公司直接支付给员工 100 元。 权益结算计算方法：每张期权公司“无偿”赠与员工一股公司股票。（这个页面我现在找不到了。现在能找到的都是有关现金结算和权益结算会计处理差异的网页。 不知道上面的介绍是否正确？

回答人：chenyiwei
这不是计算的方法，而是结算方法。

提问人：wufaxian 时间：2017-09-11 03:58:31
chenyiwei老師你好：
我刚看了一个现金结算的例子： M公司董事会 2010 年 12 月批准了一项股份支付协议。协议规定， 2010 年 1 月 1 日，公司向其 200名管理人员每人授予 1000 份股票期权，这些管理人员必须从 2011 年 1 月 1 日起在公司连续服务 3 年，服务期满时才能够以每股 8 元购买1000 股该公司股票。公司预计该期权在授予日的公允价值为每股 12 元。 　　第一年有 5 名管理人员离开该公司，该公司估计三年中离开的管理人员比例将达到15%，年末该期权的公允价值为 15 元；第二年又有 3 名管理人员离开公司，公司将估计的管理人员离开比例修正为10%，年末该期权的公允价值为 16 元；第三年又有 1 名管理人员离开公司，年末该期权的公允价值为 18 元。 2014 年 1 月 1日，未离开的管理人员全部行权获得股票。
如果以现金结算股份支付： 　　（ 1 ）授予日不做会计处理。 　　（ 2 ） 2011 年 12 月 31 日 　　公司预计支付现金应负担的费用=15×200×1000×（1-15%）=2550000（元） 　　2011 年应负担的费用=2550000÷3=850000（元） 　　借：管理费用 850000贷：应付职工薪酬-股份支付 850000 　　（ 3 ） 2012 年 12 月 31 日 　　公司预计支付现金应负担的费用=16×200×1000×（1-10%）=2880000（元） 　　2012 年应负担的费用=2880000×2÷3-850000=1070000（元） 　　借：管理费用 1070000 　　贷：
应付职工薪酬-股份支付 1070000 　　（ 4 ） 2013 年 12 月 31 日 　　公司实际支付现金应负担的费用=18×1000×（200-5-3-1 ）=3438000（元） 　　2013 年应负担的费用=3438000-850000-1070000=1518000（元） 　　借：管理费用 1518000贷：应付职工薪酬-股份支付 1518000 　　（ 5 ） 2014 年 1 月 1 日 　　借：应付职工薪酬-股份支付 3438000 　　贷：银行存款3438000
以上会计分录有一个隐含假设。等待期一结束。所有员工就立刻行权了。因此行权带来的现金流出与年底对股份支付工具重估时的累计管理费用（850000+1070000+1518000=3438000）是完全一致的。 如果， 109 名获得行权资格的员工在 2014 年 5 月 8 日行权。行权价格是 20 元。那么是否还要对会计分录做出如下调整和补充？ （ 5 ） 2014 年 5 月 8 日 2014 年应负担的费用=（20-18 ） 1000 （200-5-3-1）=382000（元） 借：管理费 382000 贷：应付职工薪酬--股份支付 382000 （ 6 ） 2014 年 5月 8 日 借：应付职工薪酬--股份支付 3820000 贷：银行存款 3820000

回答人：chenyiwei
如果等待期满后才行权的，则等待期满后的公允价值变动应计入“公允价值变动损益”，参照《讲解 2010 》中的举例。

提问人：wufaxian 时间：2017-09-11 15:46:50
如果等待期满后才行权的，则等待期满后的公允价值变动应计入“公允价值变动损益”
这么说来等待期满以后就把它当做金融工具看待了。价值变动也是每个资产负债表日进行计量。可如果采用权益结算。等待期以后到真正行权的这段时间，是否也将员工奖励期权当金融工具看待，每个资产负债表日都要重新估值？

回答人：chenyiwei
如果是权益结算，则授予日之后就不再重新估值，除非发生条款和条件修改等特殊情况。